【裁判字號】    95,訴,470
【裁判日期】    950613
【裁判案由】    違反槍砲彈藥刀械管制條例
【裁判全文】
臺灣臺北地方法院刑事判決               95年度訴字第470號
公  訴  人  臺灣臺北地方法院檢察署檢察官
被      告  乙○○
指定辯護人  本院公設辯護人甲○○
上列被告因違反槍砲彈藥刀械管制條例案件，經檢察官提起公訴
（95年度偵字第2104號），本院判決如下：
    主  文
乙○○未經許可，寄藏可發射子彈具有殺傷力之改造槍枝，處有
期徒刑肆年，併科罰金新臺幣參萬元，罰金如易服勞役，以新臺
幣玖佰元即銀元參佰元折算壹日。
扣案之改造手槍壹把（槍枝管制編號：0000000000號，含彈匣壹
個）、土造子彈肆顆均沒收。
    事  實
一、乙○○明知槍砲彈藥刀械管制條例列管之槍枝，非經中央主
    管機關許可，不得持有或寄藏，竟未經許可，無故於民國94
    年12月底某日，在臺北巿萬華區○○街○段72號8樓之14其住
    處，受一綽號「志偉」之不詳姓名年籍之成年男子所託，代
    為保管仿WALTHER廠PPK/S型之有殺傷力之改造手槍（槍枝管
    制編號0000000000）及直徑約8.03MM金屬彈頭之土造子彈6
    顆（其中一顆經鑑驗不具殺傷力）及直徑6.00MM金屬彈頭改
    造子彈1顆，而無故寄藏於上開住處衣櫃旁，嗣經警於95 年
    1 月10日17時15分許，在該址當場查獲，並扣有上開槍、彈
    。
二、案經臺北縣政府警察局移送臺灣臺北地方法院檢察署檢察官
    偵查起訴。
    理  由
一、上揭事實，業據被告乙○○於警詢、偵查及本院審理時均供
    承不諱，並有上開可發射子彈具有殺傷力之仿WALTHER廠PPK
    /S 型半自動製造之槍枝換裝土造金屬槍管而成之改造手槍1
    把（槍枝管制編號：0000000000號，含彈匣1個）及直徑8.0
    3MM、具殺傷力之土造子彈6顆（其中1 顆經鑑驗不具殺傷力
    ，另1顆於鑑驗時試射用罄）及直徑6.00MM 金屬彈頭具殺傷
    力之改造子彈1 顆（於鑑定時試射用罄）扣案可憑。又上開
    手槍及子彈，經送內政部警政署刑事警察局以性能檢驗法、
    試射法及動能測試法鑑定，鑑定結果認為：「一、送鑑土改
    造手槍貳枝，鑑定情形如下：(一)壹枝（槍枝管制編號000000
    0000號），認係空氣手槍，以小型二氧化碳鋼瓶內之氣體為
    發射動力，經檢視，滑套前端部分斷裂，惟不影響槍枝之機
    械性能，經裝填直徑6mm、重量0.88g鋼珠試射，測得鋼珠之
    發射速度分別為63、61、59公尺/秒，計算其動能分別為1.
    75、1.64、1.53焦耳，單位面積動能分別為6.18、5.79、5.
    42焦耳/平方公分。詳如照片一至八。(二)壹枝（槍枝管制編
    號0000000000），認係由仿WALTHER廠PPK/ S 型半自動手槍
    製造之槍枝換裝土造金屬槍管而成之改造手槍，機械性能良
    好，可擊發適用子彈，認具殺傷力。二、送鑑改造子彈柒顆
    ，鑑定情形如下：(一)陸顆，認均係具直徑約8.03mm金屬頭之
    土造子彈，經採樣貳顆試射，其中壹顆，可擊發，認具殺傷
    力；另外壹顆，無法擊發，認不具殺傷力。(二)壹顆，認係由
    玩具金屬彈殼加裝直徑約6.0mm金屬彈頭而成之改造子彈，
    經實際試射，可擊發，認具殺傷力。」等情，有該局95年1
    月19日刑鑑字第09500 08455號槍彈鑑定書1紙附卷可稽（見
    偵查卷第56、57頁），又上開槍彈復經本院當庭勘驗與上情
    相符，有審理筆錄在卷可稽，堪認被告之自白與事實相符，
    本件事證明確，被告犯行堪以認定，應予依法論科。
二、核被告所為，係犯槍砲彈藥刀械管制條例第8條第4項之未經
    許可寄藏可發射子彈具有殺傷力之改造槍枝罪及同條例第12
    條第4項之未經許可寄藏改造子彈罪。被告以一行為同時寄
    藏改造槍枝及子彈，為想像競合犯，應從一重之槍砲彈藥刀
    械管制條例第8條第4項未經許可寄藏可發射子彈具有殺傷力
    之改造槍枝罪處斷。而寄藏槍彈當然包含持有槍彈行為，故
    持有槍彈部分犯行，不另論罪。原起訴書載明被告係持有上
    述槍彈，業經蒞庭檢察官當庭變更為寄藏槍彈，附此說明。
    爰審酌槍砲、彈藥均屬高度危險之物品，非經主管機關許可
    不得擅自持有，以維社會大眾安全，被告無故持有上開槍彈
    ，未繳交治安機關，嚴重危害社會安全，惟無證據證明其曾
    以該等槍彈犯案，被告犯後坦承犯行，態度良好及其犯罪手
    段、所生危害等一切情狀及其所持有槍彈數量，量處如主文
    所示之刑，並就罰金刑部分諭知易服勞役之折算標準。
三、扣案之仿WALTHER廠PPS/S型半自動手槍製造之可發射子彈具
    有殺傷力之改造手槍1把（槍枝管制編號：0000000000號，
    含彈匣1個）、土造子彈4顆均為違禁物，不問屬犯人否，併
    依刑法第38條第1項第1款之規定宣告沒收。另扣案原具有殺
    傷力之土造子彈2 顆已因鑑驗過程中實際試射擊發，不具子
    彈形式；又另扣案之之改造子彈1 顆，經鑑定認係由玩具金
    屬彈殼加裝直徑約8.03mm金屬彈頭而成之改造子彈，經實際
    試射，無法擊發，不具殺傷力，有刑事警察局前開槍彈鑑定
    書1紙附卷可稽，均不予宣告沒收。
四、據上論斷，應依刑事訴訟法第299條第1項前段，槍砲彈藥刀
    械管制條例第8條第4項、第12條第4項、刑法第11條前段、
    第55條、第38條第1項第1款、第42條第2 項，罰金罰鍰提高
    標準條例第2條，現行法規所定貨幣單位折算新臺幣條例第2
    條，判決如主文。
本案經檢察官於知慶到庭執行職務。
中    華    民    國    95    年     6    月    13    日
                  刑事第十二庭審判長法  官  李英豪
                                    法  官  胡宏文
                                    法  官  曾正龍
以上正本證明與原本無異。
如不服本判決，應於判決送達後10日內，向本院提出上訴狀。
                                    書記官  彭自青
中    華    民    國    95    年    6     月    14    日
附錄：本案論罪科刑法條全文
槍砲彈藥刀械管制條例第8條：
未經許可，製造、販賣或運輸鋼筆槍、瓦斯槍、麻醉槍、獵槍、
空氣槍或第4條第1項第1款所定其他可發射金屬或子彈具有殺傷
力之各式槍砲者，處無期徒刑或5年以上有期徒刑，併科新臺幣1
千萬元以下罰金。
未經許可，轉讓、出租或出借前項所列槍枝者，處5年以上有期
徒刑，併科新臺幣1千萬元以下罰金。
意圖供自己或他人犯罪之用，而犯前2項之罪者，處無期徒刑或7
年以上有期徒刑，併科新臺幣1千萬元以下罰金。
未經許可，持有、寄藏或意圖販賣而陳列第1項所列槍枝者，處
3年以上10年以下有期徒刑，併科新臺幣700萬元以下罰金。
第1項至第3項之未遂犯罰之。
槍砲彈藥刀械管制條例第12條：
未經許可，製造、販賣或運輸子彈者，處1年以上7年以下有期徒
刑，併科新台幣500萬元以下罰金。
未經許可，轉讓、出租或出借子彈者，處6月以上5年以下有期徒
刑，併科新台幣300萬元以下罰金。
意圖供自己或他人犯罪之用，而犯前2項之罪者，處3年以上10年
以下有期徒刑，併科新台幣700萬元以下罰金。
未經許可，持有、寄藏或意圖販賣而陳列子彈者，處5年以下有
期徒刑，併科新台幣300萬元以下罰金。
第1項至第3項之未遂犯罰之。


司法院資訊處製作；財團法人民間司法改革基金會備份。
